---
title: "30 min Introduction to Statistics with R"
output: html_notebook
---


(複習) EDA 的基礎：

- data wrangling
- visualization
- statistics


## 學習方法
- 統計學教科書概念學習 + 習題的 R 實作。
- 多利用說明文件瞭解相關函數內容。(e.g., `?sd`, `example(sd)`)


```{r}
require(dplyr)
require(ggplot2)
#https://www.dropbox.com/s/t8doe35f3o2we2m/dogs.txt?dl=0
# big5 data 用 file - reopen with encoding - save with encoding
hedges <- read.table("../../data/txt/hedges.txt", header = T, fileEncoding="utf8")

attach(hedges)
# Graphical Exploration
str(hedges)


```
## 探索一個變數

### 量化數據
敘述統計量：mean、sd、median

```{r}
summary(hedges)
sd(HEDGES)
```

```{r}
# Graphic exploration
# histogram
hist(HEDGES, main = "Hedges Histogram", xlab = "Num. of Hedges")
# scatter plot
plot(HEDGES ~ SEX, data = hedges)
# boxplot
boxplot(HEDGES)

stripchart(HEDGES~SEX, method="jitter", xlim=c(0, 25),xlab="Num. of hedges", ylab="SEX")
#stripchart(HEDGES~SEX, method="stack", xlim=c(0, 25),xlab="Num. of hedges", ylab="SEX")

par(mfrow=c(1,2))
hist(HEDGES[SEX=="M"], xlim=c(0, 25), ylim=c(0, 10), ylab="Frequency", main="")
hist(HEDGES[SEX=="F"], xlim=c(0, 25), ylim=c(0, 10), ylab="Frequency", main="")
par(mfrow=c(1, 1))

# Do make use of dplyr
group_by(hedges, SEX) %>%
  summarise(平均不正面用語 = mean(HEDGES))
```


```{r}
### ggplot2
# histogram
ggplot(data = hedges) + 
  geom_histogram(aes(x = HEDGES))

# density plot
ggplot(data = hedges) + 
  geom_density(aes(x = HEDGES), fill = "green")

```

### 質化數據
分佈表格：table
眾數：table + sort

```{r}
table(hedges$HEDGES, hedges$SEX)
plot(table(hedges$HEDGES, hedges$SEX))
dists<-prop.table(table(HEDGES, SEX), margin=2); dists

```
## 探索(兩個)變數之間的關係

- `ftable`：質 v.s. 質
- `bar chart` `box plot`：質 v.s. 量
- `scatter plot`： 量 v.s. 量

```{r}
(FT <- ftable(Titanic, row.vars = 1:3))
```


(複習 RStudio cheat sheet) 繪圖之前的整理資料 `dplyr`, Regular Expression 相關函式/ `stringr`

(複習 RStudio cheat sheet) `ggplot2`

- 先把資料整理成 data.frame 送至 `ggplot()`
- 各種繪圖工具利用 aes 定位欄位和對應的圖的元素: x座標、y座標、顏色、分群
- 再一層一層的疊上繪圖要素: 點、線、各種文字與標題說明

#### 質性 <> 量性: Bar chart

#### 質性 <> 量性: Box plot

#### 量性 <> 量性：Scatter Plot  

進階做圖：美化 `ggthemes` 與互動 

## 統計檢定

```{r}
shapiro.test(hedges$HEDGES) 
# NOT normally distributed. Since of the p-value is > 0.05, 
# the dataset is normally distributed)
```


```{r}
## Independent var = categorical
## Dependent var.  = categorical     >> chi-square
##                 = not categorical >> t-test


## Dependent variable :  HEDGE (non-categorical)
## Independent variable: SEX (categorical)

#H0: The distribution of the dependent variable HEDGES does not differ depending 
#on the levels of the independent variable SEX; D = 0.

#H1: The distribution of the dependent variable HEDGES differs depending on 
#the levels of the independent variable SEX; D > 0.


ks.test(HEDGES[SEX=="M"], HEDGES[SEX=="F"])

# t-test
t.test(HEDGES~SEX, hedges)

# non-parametric corelation 
cor.test(diamonds$price, diamonds$carat, method= "spearman")


```

## 迴歸分析

流浪汪星人

```{r}
require(dplyr)
require(ggplot2)
#https://www.dropbox.com/s/t8doe35f3o2we2m/dogs.txt?dl=0
# big5 data 用 file - reopen with encoding - save with encoding
dogs <- read.table("../../data/txt/dogs.txt", header = T, fileEncoding="utf8")
qplot(computerR, adoptedR, data=dogs)

```


- 迴歸係數計算推論
```{r}
lm.model <- lm(adoptedR~computerR, data=dogs, x =TRUE)
summary(lm.model)

```

```{r}
#plot(computerR~adoptedR, data=dogs)
ggplot(dogs, aes(x = computerR, y = adoptedR)) + 
  geom_point() +
  stat_smooth(method = "lm", col = "red")
```

- 簡單線性迴歸的 ANOVA 表格
```{r}
anova(lm.model)
```

- 殘差分析 (Residuals analysis)

```{r}
plot(lm.model)
resid <- lm.model$residuals
# using ggplot: https://rpubs.com/therimalaya/43190
# check normality
shapiro.test(resid)
```

- Correlation matrix 選取解釋變數

```{r}
dogs1 <- dogs[-c(1,5)]
round(cor(dogs1),2); head(dogs1)
```


```{r}
pairs(dogs1)
# or using ggplot2 
```

```{r}
#install.package('GGally')
require(GGally)
ggpairs(dogs1[, c(2, 4:6)])

```

-----

# Week 10 Homework : 爬蟲程式自己來
### Web Crawler/Web Scraping DIY with R

- (indi.100pt) 小組先共同選擇一個來源（如報紙／人力網／租屋網／批踢踢等等），每個人抓取某部分內容做分析。

- (group bonus.50pt) 把小組每個人做的部分兜起來說一個故事。

參考中文簡介

> - https://imdataman.github.io/how-to-make-data-news.html#/67
> - https://github.com/ywchiu/rcrawler

